臺灣臺中地方法院民事簡易判決
111年度豐簡字第146號
原      告  合甫企業股份有限公司

法定代理人  陳金火  
被      告  誠品科技實業有限公司


法定代理人  張哲誠  

訴訟代理人  吳月琴  
            張凉平  
上列當事人間請求給付工程款事件，本院於民國111年4月7日言
詞辯論終結，判決如下：
    主      文
被告應給付原告新臺幣175,245元，及自民國110年11月16日起至
清償日止，按年息百分之5計算之利息。
訴訟費用由被告負擔。
本判決得假執行。
    事實及理由
一、原告主張：被告分別於民國110年3月及6月間，委請原告施
    作電力及電信線路等工程（下稱系爭工程），原告且開立估
    價單（下稱系爭估價單）為憑，嗣原告施作完畢後，分別開
    立新臺幣（下同）33,810元、67,935元、6,300元、39,270
    元、27,930元之發票（含稅），詎被告於收受上開發票後，
    迄未給付任何工程款，經原告多次向被告催討，被告均置之
    不理。至於被告所稱之高低壓電工程（下稱被告主張之高低
    壓電工程），並不屬系爭工程之範圍，原告僅單純介紹工人
    給被告，由被告自行購買材料及給付工資給工人，與原告無
    關，兩造更無約定原告需等被告主張之高低壓電工程完成後
    始得請領系爭工程之款項。爰依承攬之法律關係，請求被告
    給付175,245元等語，並聲明：被告應給付原告175,245元，
    及自支付命令送達翌日起至清償日止，按年息百分之5計算
    之利息。
二、被告則以：原告就被告主張之高低壓電工程尚未完成，這部
    分係由原告以手寫方式加註在系爭估價單上，當時兩造約定
    ，原告需完成被告主張之高低壓電工程後才可以請款，然原
    告尚未完成此部分工程等語，資為抗辯。並聲明：原告之訴
    駁回。
三、本院得心證之理由：
  ㈠按當事人主張有利於己之事實，就其事實有舉證之責任，民
    事訴訟法第277條定有明文；又原告對於自己主張之事實已
    盡證明之責後，被告對其主張，如抗辯其不實並提出反對之
    主張者，則被告對其反對之主張，亦應負證明之責，此為舉
    證責任分擔之原則。又各當事人就其所主張有利於己之事實
    ，均應負舉證之責，故一方已有適當之證明者，相對人欲否
    認其主張，即不得不更舉反證（最高法院99年度台上字第48
    3號判決要旨參照）。
  ㈡原告主張兩造有承攬關係，被告委由其施做系爭工程，原告
    且開立系爭估價單為憑，嗣原告施作後，分別開立5紙發票
    （含稅）予被告等情，業據原告提出水錶按裝工程估價單、
    高壓電工程估價單、施工工程估價單、高壓工程-新增DS配
    電盤工程估價單、接地線補配工程估價單及統一發票為證（
    見本院110年度司促字第34064號卷第13至31頁，下稱司促卷
    ）。
  ㈢被告雖不爭執兩造成立承攬契約，然辯稱：原告尚未完成被
    告主張之高低壓電工程，因而依兩造之約定，原告尚不得請
    領系爭工程之款項等語，惟此部分主張業經原告否認，則被
    告自應舉證證明被告主張之高低壓電工程屬於系爭工程之範
    圍，及兩造間確有約定原告需完成被告主張之高低壓電工程
    後，始得請領系爭工程之款項。經查：
　1.觀之系爭估價單下方手寫記載：「1.承包商應負責監督管理
    及責任施工，品質保證，並負責施工完成與送電完成，含承
    擔責任與風險（本公司施作部分）。2.施工期限：110年7月
    15日施工完成。承包商若逾施工期限，應賠償業主所受之損
    害（配合電機技師顧問公司測試及送電公司領表配合送電不
    在期限內）。」等語，有系爭估價單在卷可參（見司促卷第
    19頁）。則上開內容，僅註明承包商需「施工完成」及「送
    電完成」，然被告於本院言詞辯論時陳稱：「（法官問：提
    示司促卷第13至21頁估價單，有無證據可以證明原告就估價
    單上所載之項目尚未完成？）被告答：都不在估價單上面。
    」、「（法官問：被告是主張原告尚未完成送電嗎？）答：
    不是。而是還有另外一部份高低壓電工程尚未完成，這部分
    是不在估價單上面。」等語（見本院卷第60頁）。換言之，
    被告亦肯認原告就系爭估價單上所載之系爭工程均已施工完
    成，且亦完成送電甚明，準此，被告業已完成承攬契約所約
    定之系爭工程，應堪認定。
　2.至於被告主張之高低壓電工程，並未列載於系爭估價單上，
    則被告主張之高低壓電工程內容究竟為何，即屬有疑，被告
    復未能舉證證明此揭工程亦涵蓋在系爭工程範圍內，以及原
    告曾允諾待被告主張之高低壓電工程完成後，再行請領系爭
    工程之工程款，則系爭工程既已完工，原告基於承攬契約，
    請求被告給付承攬報酬，洵屬有據。
  ㈣末按給付有確定期限者，債務人自期限屆滿時起，負遲延責
    任；給付無確定期限者，債務人於債權人得請求給付時，經
    其催告而未為給付，自受催告時起，負遲延責任。其經債權
    人起訴而送達訴狀，或依督促程序送達支付命令，或為其他
    相類之行為者，與催告有同一之效力，民法第229條第1項、
    第2項分別定有明文。又遲延之債務，以支付金錢為標的者
    ，債權人得請求依法定利率計算之遲延利息。但約定利率較
    高者，仍從其約定利率；應付利息之債務，其利率未經約定
    ，亦無法律可據者，週年利率為5%，民法第233條第1項、第
    203條亦有明文。經查，本件原告請求被告給付工程款之債
    權，核屬無確定期限之給付，既經原告依督促程序聲請核發
    支付命令而支付命令經本院於110年11月15日送達，有送達
    證書在卷可憑（見司促卷第51頁），被告迄未給付，當應負
    遲延責任。是原告請求自支付命令送達被告翌日即110年11
    月16日起，按年息百分之5計算之法定遲延利息，核無不合
    。
四、綜上所述，原告依承攬之法律關係，請求被告給付175,245
    元，及自110年11月16日起至清償日止，按年息百分之5計算
    之利息，為有理由，應予准許。
五、本件事證已臻明確，兩造其餘攻擊防禦方法及所舉證據，經
    審酌結果，與本件判決結論均無影響，爰不一一論述，附此
    敘明。
六、本件係適用簡易程序所為被告敗訴之判決，依民事訴訟法第
    389條第1項第3款規定，應依職權宣告假執行。
七、訴訟費用負擔之依據：民事訴訟法第78條。
中　　華　　民　　國　　111 　年　　4 　　月　　29　　日
                  豐原簡易庭    法  官  廖弼妍
如不服本判決，應於送達後20日內，向本院提出上訴狀並表明上
訴理由，如於本判決宣示後送達前提起上訴者，應於判決送達後
20日內補提上訴理由書（須附繕本）。如委任律師提起上訴者，
應一併繳納上訴審裁判費。
以上為正本係照原本作成。　　　　　　　　　
中　　華　　民　　國　　111 　年　　4 　　月　　29　　日
                                書記官  陳貴卿